臺灣高等法院臺南分院刑事裁定
111年度抗字第292號
抗  告  人  
即 受刑 人  李冠宏



上列抗告人因定應執行刑案件，不服臺灣臺南地方法院中華民國
111年3月18日裁定（111年度聲字第432號），提起抗告，本院裁
定如下：
    主  文
抗告駁回。
    理  由
一、抗告意旨略以：抗告人所犯附表編號2至6所示之重利罪，與
    附表編號8所示之重利罪，犯罪時間緊密，屬同一性質之犯
    罪型態，而所犯數罪之犯罪類型相同，行為態樣、手段、動
    機均相似，併合處罰時責任非難重複之程度高，宜予酌較低
    之應執行刑。又附表編號1至7所示之罪，曾定應執行有期徒
    刑1年3月，附表編號8之宣告刑為有期徒刑6月，原裁定定應
    執行有期徒刑1年8月，僅減少1個月，顯然違背內部界限之
    相關原理原則。為此提起抗告，請重定應執行刑。
二、按數罪併罰，宣告多數有期徒刑者，於各刑中之最長期以上
    ，各刑合併之刑期以下，定其刑期，但不得逾三十年，刑法
    第51條第5款定有明文。次按刑事訴訟法第370條第2項、第3
    項，已針對第二審上訴案件之定應執行之刑，明定有不利益
    變更禁止原則之適用；而分屬不同案件之數罪併罰有應更定
    執行刑之情形，倘數罪之刑，曾經定其執行刑，再與其他裁
    判宣告之刑定其執行刑時，在法理上亦應同受此原則之拘束
    。是以，另定之執行刑，其裁量所定之刑期，不得較重於前
    定之執行刑加計後裁判宣告之刑之總和。又法院於裁量另定
    應執行之刑時，祇須在不逸脫上開範圍內為衡酌，而無全然
    喪失權衡意義或其裁量行使顯然有違比例原則之裁量權濫用
    之例外情形，並不悖於定應執行刑之恤刑目的者，即無違裁
    量權之內部性界限。
三、經查，本件抗告人所犯如附表所示各罪，業經如附表所示法
    院分別判處如附表所示之刑，且均確定在案，有各該判決書
    及臺灣高等法院被告前案紀錄表可稽。從而，檢察官以原審
    法院為各該案犯罪事實最後判決之法院，聲請定其應執行之
    刑，洵屬有據，應予准許。又抗告人所犯如附表所示各罪所
    宣告之刑，其中單罪最長期者為有期徒刑6月，各罪（8罪）
    刑期全部加總為外部界限，則原審法院審核全案，並斟酌如
    附表編號1至7所示之罪，經原審法院以109年度聲字第1631
    號裁定應執行有期徒刑1年3月確定，且考量附表編號1所示
    之罪為不能安全駕駛致交通危險罪、附表編號2至6、8所示
    之罪均為重利（或加重重利）罪、附表編號7所示之罪為偽
    造文書罪，各自侵害之法益種類、犯罪情節、手段，兼衡附
    表各罪之時間間隔、各罪依其情節所量定之刑、責任非難重
    複程度等一切情狀，依法就抗告人所犯如附表所示各罪，定
    應執行有期徒刑1年8月，及諭知易科罰金之折算標準，並未
    逾越刑法第51條第5款所定有關法律規範量刑之外部性界限
    ，且其另定之執行刑，其裁量所定之刑期，亦無「較重」於
    前定之執行刑（1年3月）加計未曾定刑之罪宣告刑之總和（
    即有期徒刑1年9月），並無違反不利益變更禁止原則。從而
    ，原審法院於裁量另定本案應執行之刑時，在不逸脫上開範
    圍內為衡酌，並未喪失權衡意義，且從形式上觀察，原裁定
    已就抗告人所犯各罪態樣、關係、非難重複性等情予以綜合
    判斷，其量刑之裁量行使亦無顯然違背比例原則，並不悖於
    定應執行刑之恤刑目的，而無違裁量權之內部性界限可言。
    是原裁定所定之應執行刑，並無違誤或不當。從而，抗告人
    以前揭情詞提起抗告，難謂有據。
四、綜上所述，原審法院依法裁定抗告人所犯上開各罪，應執行
    有期徒刑1年8月，並諭知易科罰金之折算標準，經核並無不
    合。抗告意旨猶執前詞指摘原裁定不當，為無理由，應予駁
    回。
五、依刑事訴訟法第412條，裁定如主文。
中　　華　　民　　國　　111 　年　　4 　　月　　28　　日
                  刑事第三庭    審判長法　官  陳連發
                                      法　官  何秀燕  
                                      法　官  洪榮家　　
以上正本證明與原本無異。
如不服本裁定，應於收受本裁定後五日內向本院提出再抗告狀。
　　　　　　　　　　　　　　　　　　　書記官  謝麗首　　
中　　華　　民　　國　　111 　年　　4 　　月　　28　　日